【裁判字號】    89,交易,29
【裁判日期】    890615
【裁判案由】    過失傷害等
【裁判全文】
臺灣苗栗地方法院刑事判決                          八十九年度交易字第二九號
    公  訴  人  臺灣苗栗地方法院檢察署檢察官
    被      告  甲○○
右列被告因公共危險等案件，經檢察官提起公訴（八十九年度偵字第五九一０號），
本院判決如左：
    主  文
甲○○服用酒類，不能安全駕駛動力交通工具而駕駛，處有期徒刑肆月，如易科罰金
，以參佰元折算壹日。緩刑年。
其餘被訴傷害部分公訴不受理。
    事  實
一、甲○○明知酒後吐氣酒精濃度達每公升０．二五毫克，即不得駕車，竟於民國
    （下同）八十八年十二月八日十七時二十分許，酒後酒精濃度已達每公升０．九
    五毫克，不能安全駕駛動力交通工具時，駕駛ＬＵ一三八九號自用小客車，沿苗
    栗縣銅鑼鄉台十三線南下，行經三十七公里處，本應注意車前狀況，而依當時情
    形，又無不能注意之情形，竟因酒醉駕車而疏於注意，自後追撞丙○○與乙○○○共同騎乘同向行駛之ＳＣＩ｜七一三號機車，致乙○○○受頭部外傷、腦挫傷
  及左頭顱出血之傷（業據撤回告訴），丙○○亦受有傷害（丙○○部分未據合法
    告訴）。
二、案經乙○○○之夫羅阿坤訴由苗栗縣警察局苗栗分局移送臺灣苗栗地方法院檢察
    署檢察官偵查起訴。
    理  由
甲、有罪部分：
一、右揭事實業據被告甲○○迭於偵審中坦承不諱，核與告訴人羅阿坤指述之情節符
    ，並有道路交通事故調查表、酒精濃度測試表、舉發道路交通管理事件通知單、
    驗傷診斷書及照片等各在卷可稽，事證明確，足見被告之自白與事實相符足可採
    信，其犯行洵堪認定。
二、按飲酒後吐氣所含酒精成分超過每公升○‧二五毫克以上者，不得駕車，道路交
    通安全規則第一百十四條第二款定有明文；再就醫學文獻所知，酒精對人體造成
    之影響，於呼氣時酒精濃度達每公升零點二五毫克即會輕度中毒，造成輕度協調
    功能降低，呼氣酒精濃度達每公升零點五毫克時屬輕到中度中毒症狀，出現反應
    較慢、感覺降低、影響駕駛之狀況，呼氣酒精濃度已達每公升零點五五毫克者，
    平衡感與判斷力障礙度升高，肇事率為一般正常人之十倍，呼氣酒精濃度超過每
    公升零點七五毫克者，思考改變、個性行為改變、明顯酒醉、步履蹣跚，此有行
    政院國軍退除役官兵輔導委員會臺北榮民總醫院八十八年八月五日（八八）北總
    內字第二六八六八號函文可據；又酒精濃度呼氣已達每公升零點五五毫克或血液
    濃度達零點一一％以上者，認為已達「不能安全駕駛」之標準，亦有法務部八十
    八年五月十八日法88檢字第○○一六六九號函可資參照。核被告所為，係犯刑法
    第一百八十五條之三服用酒類不能安全駕駛動力交通工具而駕駛罪。爰審酌被告
    酒醉之程度，肇事後僅坦承部分犯行，惟犯後態度尚稱良好，並與告訴人達成和
    解，此有被告於本院審理中庭呈之和解書存卷足參，及其所生危害等一切情狀，
    量處如主文所示之刑，並諭知易科罰金之折算標準以資懲儆。又被告素行良好，
    前未曾受有期刑以上刑之宣告，有台灣苗栗地方法院檢察署刑案紀錄查註表及台
    灣高等法院被告全國前案紀錄表各一紙在卷足憑，經此教訓今後應益知慎戒，信
    無再犯之虞，本院認本案刑之宣告，以暫不執行為適當，爰併諭知緩刑三年，用
    勵自新。
乙、不受理部分：
一、公訴意旨另略以：被告甲○○明知酒後吐氣酒精濃度達每公升０．二五毫克，即
    不得駕車，竟於八十八年十二月八日十七時二十分許，酒後酒精濃度已達每公升
    ０．九五毫克，不能安全駕駛動力交通工具時，駕駛ＬＵ一三八九號自用小客車
    ，沿苗栗縣銅鑼鄉台十三線南下，行經三十七公里處，應注意車前狀況，而依當
    時情形，又無不能注意之情形，竟因酒醉駕車而疏於注意，自後追撞乙○○○與
    丙○○所駕駛，同向行駛之ＳＣＩ｜七一三號機車，致乙○○○受頭部外傷、腦
    挫傷及左頭顱出血之傷，丙○○亦受有傷害（丙○○部分未據合法告訴），因認
    被告亦涉有刑法第二百七十七條第一項之傷害罪嫌云云。
二、按告訴乃論之罪，告訴人於第一審辯論終結前，得撤回其告訴；又告訴經撤回者
    ，應諭知不受理之判決，刑事訴訟法第二百三十八條第一項、第三百零三條第三
    款分別定有明文。查本件告訴人羅阿坤告訴被告甲○○傷害案件，起訴書認係觸
    犯刑法第二百七十七條第一項之罪，依同法第二百八十七條前段之規定，須告訴
    乃論，茲據告訴人羅阿坤於本院調查中撤回告訴，並有被告庭呈之和解書一紙附
    卷可稽，揆諸前開說明，依照首開說明，爰不經言詞辯論，逕為諭知不受理之判
    決。
據上論斷，應依刑事訴訟法第二百九十九條第一項前段、第三百零三條第三款、第三
百零七條，刑法第一百八十五條之三、第四十一條、第七十四條第一款，罰金罰鍰提
高標準條例第一項前段、第二條，判決如主文。
本案經檢察官吳義聰到庭執行職務
中      華      民      國      八十九      年      六      月    十五  日
                                      臺灣苗栗地方法院刑事庭
                                          法  官  陳  鴻  斌
右正本證明與原本無異。
如不服本判決，應於判決送達後十日內向本院提出上訴狀（應附繕本），上訴於台灣
高等法院台中分院。
                                          書記官  陳  文  聰
中      華      民      國      八十九      年      六      月    十七  日
附錄論罪法條
刑法第一百八十五條之三：服用毒品、麻醉藥品、酒類或其他相類之物，不能安全
駕駛動力交通工具而駕駛者，處一年以下有期徒刑、拘役或三萬元以下罰金。


司法院資訊處製作；財團法人民間司法改革基金會備份。
